【裁判字號】    96,訴,3489
【裁判日期】    970319
【裁判案由】    毒品危害防制條例
【裁判全文】
臺灣板橋地方法院刑事判決              96年度訴字第3489號
公  訴  人  臺灣板橋地方法院檢察署檢察官
被      告  乙○○
上列被告因毒品案件，經檢察官提起公訴（96年度毒偵字第6294
號），本院以簡式審判程序審理，判決如下：
    主  文
乙○○施用第一級毒品，累犯，處有期徒刑拾月。又施用第二級
毒品，累犯，處有期徒刑伍月，扣案如附表所示之物，沒收銷燬
之。應執行有期徒刑壹年壹月；扣案如附表所示之物，沒收銷燬
之。
    事實及理由
一、本件係依刑事訴訟法第273 條之1 第1 項規定，以簡式審判
    程序審理，合先敘明。
二、本件除被告乙○○施用第1 級毒品海洛因之時間、地點應補
    充說明為：96年8 月15日晚間8 、9 時許，在其臺北縣新莊
    市○○路266 巷14號3 樓住處，以將第1 級毒品海洛因摻入
    香煙內施用暨就證據部分加列：被告於本院準備程序、審理
    程序之自白外，其餘之犯罪事實、證據，均引用如附件起訴
    書之記載。
三、核被告乙○○所為，係犯毒品危害防制條例第10條第1 項、
    第2 項之罪，被告施用各該毒品前之持有各該毒品之行為，
    為各該施用之高度行為所吸收，不另論罪；所犯如上2 罪，
    犯意個別、行為互殊，要件亦異，為數罪，應予分論併罰。
    被告有如起訴書所述前案，並經減刑執行完畢，有本院97年
    3 月12日列印之臺灣高等法院被告前案紀錄表在卷可稽，其
    於有期徒刑執行完畢後之5 年以內，再故意犯本件有期徒刑
    以上之2 罪，均為累犯，應各依法加重其刑；爰審酌被告施
    用毒品案件之素行、動機、目的、施用毒品所生危害，以及
    犯罪後坦承犯行之態度，暨衡量連續犯廢除後關於施用毒品
    犯行刑罰裁量基礎衡平原則，以及犯罪後坦承犯行之態度等
    一切情狀，酌情分別從輕量處如主文所示之刑，並定其應執
    行之刑。扣案如附表所示之物，依法宣告沒收並銷燬之。
據上論斷，應依刑事訴訟法第273 條之1 第1 項、第299 條第1
項前段、第310 條之2 、第454 條第2 項，毒品危害防制條例第
10條第1 項、第2 項、第18條第1 項前段，刑法第11條前段、第
47條第1 項、第51條第5 款，判決如主文。
本案經檢察官吳文正到庭執行職務。
中    華    民    國    97    年    3     月    19    日
                        刑事第5 庭法  官  黎錦福
上列正本證明與原本無異。
如不服本判決，應於判決送達後10日內敘明上訴理由，向本院提
出上訴狀 (應附繕本)，上訴於臺灣高等法院。
                                  書記官  蔡麗春
中    華    民    國    97    年    3     月    19    日
附錄本案論罪科刑法條全文：
毒品危害防制條例第10條
施用第一級毒品者，處6 月以上5 年以下有期徒刑。
施用第二級毒品者，處3 年以下有期徒刑。
附表：
甲基安非他命2 包（共淨重1.9 公克）。
........................................................
附件：
臺灣板橋地方法院檢察署檢察官起訴書
                                    96年度毒偵字第6294號
    被      告  乙○○  男  22歲（民國○○年○○月○○日生）
                        住臺北縣新莊市○○路266巷14號3樓
                        身分證統一編號：Ｚ000000000號
上列被告因違反毒品危害防制條例案件，業經偵查終結，認應提
起公訴，茲敘述犯罪事實、證據並所犯法條如下：
        犯  罪  事  實
一、乙○○前因施用毒品案件，經軍事法院裁定觀察、勒戒後，
    認無繼續施用毒品傾向，於民國93年11月15日執行完畢出所
    。又因施用毒品案件，經臺灣板橋地方法院以95年度簡字第
    6655號判決判處有期徒刑4 月確定，於96年7 月16日執行完
    畢出監。詎仍不知悔改，明知海洛因及甲基安非他命分別係
    毒品危害防制條例所稱之第一級與第二級毒品，依法不得持
    有、施用，竟仍基於施用第一級毒品海洛因（下稱海洛因）
    及第二級毒品甲基安非他命（下稱甲基安非他命）之犯意，
    分別於96年8 月16日17時26分許為警採集尿液前回溯26小時
    內之某時，在不詳地點，以不詳方式，施用海洛因1 次，及
    於同年月14日22時許，在臺北縣新莊市○○路266 巷14號3
    樓之住處內，以燒烤電燈泡吸食煙霧方式，施用甲基安非他
    命1 次。嗣為警於同年月16日16時5 分許，在臺北縣三重市
    ○○街60號前查獲，並扣得甲基安非他命2 小包（淨重1.9
    公克）。
二、案經臺北市政府警察局松山分局移送偵辦。
        證  據  並  所  犯  法  條
一、證據清單及待證事實：
  ┌──┬──────────┬───────────┐
  │編號│  證  據  名  稱    │  待  證  事  實      │
  ├──┼──────────┼───────────┤
  │ 1  │被告乙○○於警詢及偵│被告承認於96年8月14日 │
  │    │查中之供述          │22時許，在臺北縣新莊市│
  │    │                    │龍安路266巷14號3樓住處│
  │    │                    │內，曾施用甲基安非他命│
  │    │                    │，惟對於其餘施用毒品犯│
  │    │                    │行一概否認之事實      │
  ├──┼──────────┼───────────┤
  │ 2  │臺灣尖端先進生技醫藥│被告施用海洛因及甲基安│
  │    │股份有限公司96年8月 │非他命之事實          │
  │    │30 日出具之濫用藥物 │                      │
  │    │檢驗報告1紙         │                      │
  ├──┼──────────┼───────────┤
  │ 3  │扣案之甲基安非他命2 │被告持有、施用甲基安非│
  │    │小包（總淨重1.9公克 │他命之事實            │
  │    │）                  │                      │
  ├──┼──────────┼───────────┤
  │ 4  │臺北市政府警察局96年│扣案之白色透明晶體確屬│
  │    │8月24日北市鑑毒字第 │甲基安非他命之事實    │
  │    │680號鑑驗通知書1紙  │                      │
  ├──┼──────────┼───────────┤
  │ 5  │本署刑案資料查註紀錄│被告曾經觀察、勒戒執行│
  │    │表及全國施用毒品案件│完畢5年內再犯本案之事 │
  │    │紀錄表各1份         │實                    │
  └──┴──────────┴───────────┘
二、核被告所為，係涉違反毒品危害防制條例第10條第1項及第2
    項施用第一、二級毒品之罪嫌。其持有毒品之低度行為，應
    為施用毒品之高度行為所吸收，應不另論罪。又所犯上開2
    罪間，犯意各別，罪名有異，請予分論併罰。被告曾受有期
    徒刑之執行完畢（有本署刑案資料查註紀錄表可參）後，5
    年內故意再犯本件有期徒刑以上之罪，為累犯，請依刑法第
    47條第1 項規定加重其刑。至扣案之上開毒品，請依毒品危
    害防制條例第18條第1 項前段規定宣告沒收銷燬之。
三、依毒品危害防制條例第23條第2 項、刑事訴訟法第251 條第
    1 項提起公訴。
    此  致
臺灣板橋地方法院
中    華    民    國    96    年    9     月    13    日
                              檢  察  官  甲 ○ ○
上正本證明與原本無異
中    華    民    國    96    年    10    月    2     日
                              書  記  官
附錄本案所犯法條全文
毒品危害防制條例第10條
施用第一級毒品者，處6 月以上5 年以下有期徒刑。
施用第二級毒品者，處3 年以下有期徒刑。


司法院資訊處製作；財團法人民間司法改革基金會備份。
